# 收入确认问题求助

提问人：会 计视 野 aa 时间：2022-06-07 17:49:41
请教陈版主：
A公司为食材销售公司，在销售过程中需要大量周转筐以承载其货物，因客户主要是商超、农贸市场等，其本身缺乏承载货物的专用容器。A公司与其客户约定，货物送到后 20 天内需返还周转筐，否则将从预收客户的货款或押金中扣除相应款项。另外如果在物流过程中周转筐受损，那么物流公司也需照价赔偿，以上扣款已取得客户或物流公司同意并有客户或物流公司签字同意的扣款知情书。请教陈版主：
1 、扣款后A公司并未开具销售发票，扣款金额往往高于周转筐的成本，A公司是否可以确认收入，结转成本、形成利润？
2 、如若 1 不成立，应当如何做账？视同资产损坏收到赔偿冲减当期支出？
3 、周转筐类低耗品对于A公司来说用量非常大，如果不出现丢失或上述情况，寿命在 1 年以上。是作为固定资产管理还是以低值易耗品当存货管理？如果作为固定资产管理的话上述扣款发生后视同资产处置销售是否妥当？
请陈版主指导，谢谢。

回答人：chenyiwei
此类周转筐一般作为周转材料（低值易耗品）处理，采用五五摊销法或者分次摊销法结转成本。期末余额列报为存货。
此类扣款应不属于A企业的日常活动，故不确认收入和结转成本，将扣款金额和对应周转筐账面价值之间的差额调整管理费用或者销售费用即可。